【裁判字號】    98,上易,630
【裁判日期】    980909
【裁判案由】    竊盜
【裁判全文】
臺灣高等法院臺南分院刑事判決         98年度上易字第630號
上  訴  人
即  被  告  甲○○
上列上訴人因竊盜案件，不服臺灣臺南地方法院98年度易字第93
3號中華民國98年8月5日第一審判決（起訴案號：臺灣臺南地方
法院檢察署98年度偵字第9025號），提起上訴，本院判決如下：
    主  文
上訴駁回。
    理  由
一、按刑事訴訟法第350條、第361條、第362條、第367條規定，
    不服地方法院之第一審判決而上訴者，須提出上訴書狀，並
    應敘述具體理由，此為上訴必備之程式；如所提之書狀未敘
    述上訴理由，或僅曾以言詞陳述上訴理由者，均應於上訴期
    間屆滿後20日內補提理由書於第一審法院。第一審法院經形
    式審查，認逾期未補提上訴理由者，應定期間先命補正；逾
    期未補正者，為上訴不合法律上之程式，應以裁定駁回。倘
    已提出上訴理由，但所提非屬具體理由者，則由第二審法院
    以上訴不合法律上之程式，判決駁回。而所謂具體理由，必
    係依據卷內既有訴訟資料或提出新事證，指摘或表明第一審
    判決有何採證、認事、用法或量刑等足以影響判決本旨之不
    當或違法，而構成應予撤銷之具體事由，始克當之（例如：
    依憑證據法則具體指出所採證據何以不具證據能力，或依憑
    卷證資料，明確指出所為證據證明力之判斷如何違背經驗、
    論理法則）；倘僅泛言原判決認定事實錯誤、違背法令、採
    証違法、判決不公、量刑失之過重或輕縱，而未依上揭意旨
    指出具體事由，或形式上雖已指出具體事由，然該事由縱使
    屬實，亦不足以認為原判決有何不當或違法者（例如：對不
    具有調查必要性之證據，法院未依聲請調查亦未說明理由，
    或援用證據不當，但除去該證據仍應為同一事實之認定），
    皆難謂係具體理由，而應認其上訴為不合法律上之程式（最
    高法院97年台上字第892號判決、97年台上字第3267號判決
    意旨及法院辦理刑事訴訟案件應行注意事項第162點參照）
    。
二、本件上訴意旨略以：上訴人即被告甲○○對犯罪事實坦承不
    諱，非常後悔，並非常自責，悔不當初犯下此案件，且被告
    目前腳斷了，行動不便，懇求法官從輕發落，給被告有改過
    自新之機會，賜准予從輕或緩刑之處分云云。
三、經查：本件上訴人雖已敘述上訴理由，但其上訴理由，僅泛
    以對犯罪事實坦承不諱，並非常自責，悔不當初犯下此案件
    ，及身體健康等因素考量，請求從輕判刑或予緩刑之處分云
    云，惟原審判決已依被告於原審審判程序中之認罪陳述，而
    於理由欄中說明被告罪刑成立之理由，並審酌被告正值青壯
    ，竟不思循正途賺取所需，僅因失業缺款花用，即圖以竊取
    他人財物之方式獲取款項，顯見其法紀意識薄弱，對民眾財
    產安全及社會治安均非無相當危害，殊為不該；惟念被告前
    於74年、78年間雖有竊盜之刑事前案紀錄，然被告所犯上開
    罪刑經執行完畢後，迄今多年間均未曾再犯其他竊盜或財產
    犯罪案件，尚能自制，惡性應非重大，其犯後亦終能於本院
    訊問時坦承上開犯行不諱，表現悔意，兼衡被告於上開犯行
    中之角色分工僅係在場把風，及本件犯罪之過程、手段，暨
    被告之學歷、職業、家庭狀況等一切情狀，量處有期徒刑3
    月，並諭知易科罰金之折算標準。顯見原審法院已詳敘認定
    上訴人犯罪事實之理由、證據及量刑審酌之事由，從形式上
    審查，並無違背法令之情形。是上訴人顯未依據卷內既有訴
    訟資料或提出新事證，具體指摘或表明第一審判決有何認事
    採證不當或違法之事由或其於原審之自白有何違反任意性之
    規定，徒以上開理由指稱原判決不當，揆諸前開說明，其上
    訴理由，自難謂係具體理由。故上訴人即被告之上訴顯不合
    法律上之程式，爰依刑事訴訟法第367條前段之規定，駁回
    其上訴，並不經言詞辯論為之。
據上論斷，應依刑事訴訟法第367條前段、第372條，判決如主文
。
中    華    民    國    98    年    9     月    9     日
                  刑事第一庭    審判長法  官  黃崑宗
                                      法  官  蔡長林
                                      法  官  陳顯榮
以上正本證明與原本無異。
不得上訴。
                                      書記官  劉岳文
中    華    民    國    98    年    9     月    9     日


司法院資訊處製作；財團法人民間司法改革基金會備份。
